臺灣彰化地方法院彰化簡易庭民事裁定
110年度彰補字第707號
原      告  聯邦商業銀行股份有限公司


法定代理人  李憲章  

訴訟代理人  呂承謚  
上列原告與被告鄭雲韻即鄭玉霞等間塗銷遺產分割登記等事件，
本院裁定如下：
    主    文
原告應於本裁定送達後15日內，陳報及補正如附表所示；逾期不
補正，而有民事訴訟法第249條第1項第6款規定之情形者，即以
裁定駁回其訴；逾期不補正，而有同條第2項規定之情形者，得
不經言詞辯論，逕以判決駁回其訴。
    理    由
民事訴訟法第119條第1項規定「書狀及其附屬文件，除提出於
  法院者外，應按應受送達之他造人數，提出繕本或影本」，第
  244條第1項規定「起訴，應以訴狀表明下列各款事項，提出於
  法院為之：一、當事人及法定代理人。二、訴訟標的及其原因
  事實。三、應受判決事項之聲明」，第249條第1項第6款、第2
  項規定「原告之訴，有下列各款情形之一者，法院應以裁定駁
  回之。但其情形可以補正者，審判長應定期間先命補正：六、
  起訴不合程式或不備其他要件」、「原告之訴，有下列各款情
  形之一者，法院得不經言詞辯論，逕以判決駁回之。但其情形
  可以補正者，審判長應定期間先命補正：一、當事人不適格或
  欠缺權利保護必要。二、依其所訴之事實，在法律上顯無理由
  」，第428條第1項規定「第244條第1項第2款所定事項，原告
  於起訴時得僅表明請求之原因事實」，第436條第2項規定「簡
  易訴訟程序，除本章別有規定外，仍適用第1章通常訴訟程序
  之規定」；民法第244條規定「債務人所為之無償行為，有害
  及債權者，債權人得聲請法院撤銷之。債務人所為之有償行為
  ，於行為時明知有損害於債權人之權利者，以受益人於受益時
  亦知其情事者為限，債權人得聲請法院撤銷之。債務人之行為
  非以財產為標的，或僅有害於以給付特定物為標的之債權者，
  不適用前二項之規定。債權人依第1項或第2項之規定聲請法院
  撤銷時，得並聲請命受益人或轉得人回復原狀。但轉得人於轉
  得時不知有撤銷原因者，不在此限」，第1151條規定「繼承人
  有數人時，在分割遺產前，各繼承人對於遺產全部為公同共有
  」，第1164條規定「繼承人得隨時請求分割遺產。但法律另有
  規定或契約另有訂定者，不在此限」。債權人依民法第244條
  規定，提起撤銷遺產分割之訴，除法律另有規定外，應以包含
  債務人在內之全體繼承人為被告，其當事人始屬適格。
民事訴訟法第199條第2項規定「審判長應向當事人發問或曉諭
  ，令其為事實上及法律上陳述、聲明證據或為其他必要之聲明
  及陳述；其所聲明或陳述有不明瞭或不完足者，應令其敘明或
  補充之」。當事人適格之要件，固為法院應依職權調查之事項
  ，依上開條文，並有向當事人闡明之義務，惟法院不得代替一
  造當事人為訴訟上之主張及舉證，否則有違審判中立；如法院
  已曉諭當事人，限期命其依據卷內調查所得，補正當事人適格
  之要件，卻不補正，自應由該當事人承擔訴訟之不利結果，不
  容其事後以法院未盡闡明義務為由，任意指摘判決違背法令。
經查：
  ㈠原告起訴狀記載之被告為鄭雲韻即鄭玉霞（下稱鄭雲韻）、
    「鄭**」，起訴不合程式。其次，依本院向彰化縣和美地政
    事務所調取之土地登記資料，鄭清陽之繼承人除起訴狀所載
    被告外，尚有其他，原告得聲請閱覽、抄錄或攝影上開資料
    ，而知悉其內容。
  ㈡茲依上開規定，命原告補正如主文所示。逾期不補正，而有
    民事訴訟法第249條第1項第6款規定之情形者，即以裁定駁
    回其訴；逾期不補正，而有同條第2項規定之情形者，得不
    經言詞辯論，逕以判決駁回其訴。
中　　華　　民　　國　　110 　年　　8 　　月　　19　　日
                   彰化簡易庭  法   官  廖政勝
以上正本係照原本作成。
本裁定不得抗告。
中　　華　　民　　國　　110 　年　　8 　　月　　20　　日
                               書記官  梁高賓

附表：
提出地政機關所核發，坐落彰化縣○○鎮○○段000地號土地之第一
  類登記全部謄本、異動索引（均應揭露登記名義人之個人資料
  ）。
提出戶政機關所核發，鄭清陽（身分證統一編號：Z000000000
  號）之全體繼承人戶籍謄本（記事欄勿省略）；或依本院調取
  之土地登記資料，知悉其繼承人。
以訴狀表明適格之全體被告、請求之原因事實及應受判決事項之聲明，並按應受送達之他造人數，提出繕本或影本。